【裁判字號】    97,訴,4223
【裁判日期】    971031
【裁判案由】    毒品危害防制條例
【裁判全文】
臺灣板橋地方法院刑事判決              97年度訴字第4223號
公  訴  人  臺灣板橋地方法院檢察署檢察官
被      告  甲○○
上列被告因違反毒品危害防制條例案件，經檢察官提起公訴（97
年度毒偵字第5972、6594號），被告於準備程序進行中就被訴事
實為有罪之陳述，經告知簡式審判程序之旨，並聽取當事人之意
見後，本院裁定由受命法官獨任進行簡式審判程序，判決如下：
        主  文
甲○○施用第一級毒品，累犯，處有期徒刑捌月，扣案之注射針
筒貳支及勺子壹支均沒收；又施用第二級毒品，累犯，處有期徒
刑肆月；又施用第一級毒品，累犯，處有期徒刑捌月，扣案之第
一級毒品海洛因壹包（淨重零點零伍公克）沒收銷燬；又施用第
二級毒品，累犯，處有期徒刑肆月。應執行有期徒刑壹年肆月，
扣案之注射針筒貳支、勺子壹支均沒收，及扣案之第一級毒品海
洛因壹包（淨重零點零伍公克）沒收銷燬。
        事實及理由
一、犯罪事實：
    甲○○曾於民國九十一年間因施用毒品案件，先後經本法以
    九十一年度毒聲字第四０八號及九十一年度毒聲字第一八七
    六號裁定應送勒戒處所觀察、勒戒，經送觀察、勒戒後，因
    均認無繼續施用毒品之傾向，而分別於九十一年二月二十七
    日、九十一年十二月十七日觀察勒戒執行完畢出所，並由臺
    灣板橋地方法院檢察署檢察官先後於九十一年三月五日及九
    十二年一月二十四日，分別以九十一年度毒偵字第六三一號
    、九十一年度毒偵字第一九六五號（含九十一年度毒偵字第
    二八八一號、九十一年度毒偵緝字第五六四號、九十二年度
    毒偵字第三一八號）為不起訴處分確定在案。又於九十二年
    間因施用毒品案件，再經本院以九十二年度毒聲字第二一一
    六號裁定令其入戒治處所施以強制戒治一年（於九十二年八
    月二十三日開始施以強制戒治，於九十三年一月九日因毒品
    危害防制條例修正而出戒治所），而此部分施用毒品犯行，
    並經臺灣高等法院以九十三年度上訴字第一九四號判決判處
    有期徒刑一年二月確定。復於九十四年間因違反槍砲彈藥刀
    械管制條例案件，經本院以九十四年度訴字第一六二八號判
    決判處有期徒刑一年二月，併科罰金新臺幣三萬元確定；又
    因施用毒品案件，經本院以九十四年度訴字第一一五二號判
    決判處有期徒刑一年四月確定；上開二罪刑經本院以九十六
    年度聲減字第三０六號裁定減刑並就有期徒刑部分定應執行
    有期徒刑一年三月。又上開三罪刑經合併執行（縮刑期滿執
    行完畢日為九十六年七月三十一日），於九十六年七月十六
    日罰金刑部分改繳罰金出監。詎其仍不知悔改，明知海洛因
    及安非他命分別係毒品危害防制條例所明定之第一級、第二
    級毒品，不得施用及持有，竟於九十七年七月六日某時，在
    臺北縣蘆洲市○○路287 巷7 號1 樓住處，非法施用第二級
    毒品安非他命；另於同年七月九日某時，在上址非法施用第
    一級毒品海洛因。嗣於同年七月十日十四時三十分許，在上
    址為警查獲，並當場扣得其所有供施用第一級毒品海洛因所
    用之注注射針筒二支及勺子一支。又於同年七月二十七日某
    時，在上址非法施用第二級毒品安非他命；復於同年七月三
    十日十八時許，在上址非法施用第一級毒品海洛因。嗣於同
    年七月三十日二十三時許，在臺北縣三重市○○路○ 段314
    號前為警盤查查獲，並當場扣得其所有施用剩餘之第一級毒
    品海洛因一包（淨重0.05公克）。
二、證據名稱：
    (一)被告甲○○於本院審理時之自白；
    (二)臺灣檢驗科技股份有公司濫用藥物尿液檢驗報告二份；
    (三)扣案之注射針筒二支、勺子一支及第一級毒品海洛因一包
      （淨重0.05公克）。
    (四)臺灣高等法院被告全國前案紀錄表。
三、核被告先後二次施用海洛因犯行，均係犯毒品危害防制條例
    第十條第一項之施用第一級毒品罪；其先後二次施用安非他
    命犯行，均係犯同條例第十條第二項之施用第二級毒品罪。
    又其前開四次施用毒品犯行，施用時間不同，犯意各別，應
    分論併罰。查被告有如犯罪事實欄所載之刑之執行紀錄，有
    臺灣高等法院被告前案紀錄表在卷可稽，其受有期徒刑執行
    完畢，五年以內再故意犯本件有期徒刑以上之罪，均為累犯
    ，應依刑法第四十七條第一項，各加重其刑。爰審酌被告之
    素行、犯罪之動機、目的、手段、所生危害及犯罪後坦承犯
    行，態度良好等一切情狀，分別量處如主文所示之刑，並定
    應執行之刑。扣案之第一級毒品海洛因一包（淨重0.05 公
    克），係查獲之毒品，爰依毒品危害防制條例第十八條第一
    項前段之規定，不問屬於犯人與否，沒收銷燬之；另扣案之
    注射針筒二支及勺子一支，為被告所有供施用第一級毒品海
    洛因所用之物，爰依刑法第三十八條第一項第二款之規定沒
    收之。
四、應依刑事訴訟法第二百九十九條第一項前段、第二百七十三
    條之一第一項、第三百十條之二、第四百五十四條第一項，
    毒品危害防制條例第十條第一項、第二項、第十八條第一項
    前段，刑法第十一條前段、第四十七條第一項、第三十八條
    第一項第二款、第五十一條第五款、第九款，判決如主文。
五、如不服本判決，得自收受送達之翌日起十日內向本院提出上
    訴狀（須附繕本）。
本案經檢察官張慶林到庭執行職務。
中    華    民    國    97    年    10    月    31    日
                  刑事第十四庭  法  官  李幼妃
以上正本證明與原本無異
如不服本判決，應於判決送達後10日內敘明上訴理由，向本院提
出上訴狀（應附繕本），上訴於臺灣高等法院。
                                書記官  黃頌棻
中    華    民    國    97    年    10    月    31    日
附錄本案論罪科刑法條全文
毒品危害防制條例第10條
施用第一級毒品者，處 6 月以上 5 年以下有期徒刑。
施用第二級毒品者，處 3 年以下有期徒刑。


司法院資訊處製作；財團法人民間司法改革基金會備份。
